Images du répertoire du notaire François I Dionis pour l'étude III
Archives nationales de France
Images du répertoire du notaire François I Dionis pour l'étude III
27 mai 1669 - 16 octobre 1699
MC/RE/III/11
Etude III; Dionis, François I
Un registre
Archives nationales de France
Minutes et répertoires: la loi 2008-696 du 15 juillet 2008 relative aux archives a fixé à 75 ans à compter de la date de l'acte, ou à 25 ans à compter de la date du décès de l'intéressé si ce délai est plus bref, le délai de communication des minutes et répertoires des notaires; ce délai est porté à 100 ans à compter de la date de l'acte si le document se rapporte à un mineur (code du Patrimoine, articles L213-2, 4e d et 5e).
Autres documents de l'étude (dossiers de clients, comptabilité...): s'agissant d'archives privées, ces documents sont communicables selon les modalités fixées par le déposant ou le donateur.
Certains documents ne sont pas accessibles sous leur forme originale en raison de leur mauvais état de conservation.
301 images numériques.
Registre entré aux Archives nationales.
822 pages de papier manuscrites,hauteur 37 X largeur 22,5 cm. Le registre a été restauré et se trouve en bon état.
Images des répertoires de l’étude III
Archives de l'étude III
répertoire d'officier public ministériel
- Répertoire chronologique pour la période du 28 mai 1669 au 17 septembre 1699, 28 mai 1669 - 17 septembre 1699; MC/RE/III/11
  Le registre contient aussi le répertoire du notaire Arnault Vallon pour la période du 28 mai 1663 au 24 mai 1669.
  Le répertoire contient les informations suivantes: nature de l'acte, noms des parties, date du jour.
  répertoire
  - Liste chronologique des actes pour la période du 28 mai au 29 décembre 1669, 28 mai - 29 décembre 1669; 227-242; 16 pages.
  - Liste chronologique des actes pour la période du 4 janvier au 31 décembre 1670, 4 janvier - 31 décembre 1670; 242-270; 29 pages.
  - Liste chronologique des actes pour la période du 2 janvier au 29 décembre 1671, 2 janvier - 29 décembre 1671; 270-290; 21 pages.
  - Liste chronologique des actes pour la période du 2 janvier au 31 décembre 1672, 2 janvier - 31 décembre 1672; 291-302; 12 pages.
  - Liste chronologique des actes pour la période du 2 janvier au 31 décembre 1673, 2 janvier - 31 décembre 1673; 302-315; 14 pages.
  - Liste chronologique des actes pour la période du 2 janvier au 31 décembre 1674, 2 janvier - 31 décembre 1674; 317-329; 14 pages.
  - Liste chronologique des actes pour la période du 3 janvier au 30 décembre 1675, 3 janvier - 30 décembre 1675; 330-343; 14 pages.
  - Liste chronologique des actes pour la période du 2 janvier au 29 décembre 1676, 2 janvier - 29 décembre 1676; 344-359; 16 pages.
  - Liste chronologique des actes pour la période du 2 janvier au 31 décembre 1677, 2 janvier - 31 décembre 1677; 359-372; 14 pages.
  - Liste chronologique des actes pour la période du 3 janvier au 31 décembre 1678, 3 janvier - 31 décembre 1678; 373-387; 15 pages.
  - Liste chronologique des actes pour la période du 2 janvier au 31 décembre 1679, 2 janvier - 31 décembre 1679; 388-406; 19 pages.
  - Liste chronologique des actes pour la période du 2 janvier au 31 décembre 1680, 2 janvier - 31 décembre 1680; 407-425; 19 pages.
  - Liste chronologique des actes pour la période du 2 janvier au 31 décembre 1681, 2 janvier - 31 décembre 1681; 425-448; 24 pages.
  - Liste chronologique des actes pour la période du 2 janvier au 30 décembre 1682, 2 janvier - 30 décembre 1682; 449-473; 25 pages.
  - Liste chronologique des actes pour la période du 3 janvier au 29 décembre 1683, 3 janvier - 29 décembre 1683; 473-494; 22 pages.
  - Liste chronologique des actes pour la période du 2 janvier au 31 décembre 1684, 2 janvier - 31 décembre 1684; 494-513; 20 pages.
  - Liste chronologique des actes pour la période du 1er janvier au 31 décembre 1685, 1er janvier - 31 décembre 1685; 513-532; 20 pages.
  - Liste chronologique des actes pour la période du 1er janvier au 31 décembre 1686, 1er janvier - 31 décembre 1686; 532-553; 22 pages.
  - Liste chronologique des actes pour la période du 3 janvier au 31 décembre 1687, 3 janvier - 31 décembre 1687; 553-572; 20 pages.
  - Liste chronologique des actes pour la période du 2 janvier au 31 décembre 1688, 2 janvier - 31 décembre 1688; 572-593; 22 pages.
  - Liste chronologique des actes pour la période du 3 janvier au 31 décembre 1689, 3 janvier - 31 décembre 1689; 593-614; 22 pages.
  - Liste chronologique des actes pour la période du 2 janvier au 30 décembre 1690, 2 janvier - 30 décembre 1690; 614-637; 24 pages.
  - Liste chronologique des actes pour la période du 2 janvier au 30 décembre 1691, 2 janvier - 30 décembre 1691; 637-653; 17 pages.
  - Liste chronologique des actes pour la période du 2 janvier au 31 décembre 1692, 2 janvier - 31 décembre 1692; 653-671; 19 pages.
  - Liste chronologique des actes pour la période du 1er janvier au 29 décembre 1693, 1er janvier - 29 décembre 1693; 672-691; 20 pages.. Les pages 685 à 688 sont blanches.
  - Liste chronologique des actes pour la période du 2 janvier au 29 décembre 1694, 2 janvier - 29 décembre 1694; 691-704; 14 pages.
  - Liste chronologique des actes pour la période du 4 janvier au 31 décembre 1695, 4 janvier - 31 décembre 1695; 704-725; 20 pages.
  - Liste chronologique des actes pour la période du 2 janvier au 31 décembre 1696, 2 janvier - 31 décembre 1696; 725-744; 20 pages.
  - Liste chronologique des actes pour la période du 2 janvier au 29 décembre 1697, 2 janvier - 29 décembre 1697; 745-770; 26 pages.
  - Liste chronologique des actes pour la période du 2 janvier au 31 décembre 1698, 2 janvier - 31 décembre 1698; 771-791; 23 pages.
  - Liste chronologique des actes pour la période du 3 janvier au 17 septembre 1699, 3 janvier - 17 septembre 1699; 791-801; 11 pages.
  - Liste chronologique des "brevets reçus par M. François Dionis notaire à Paris, qui luy ont été raportés pour minutte" pour la période du 15 juin 1669 au 20 décembre 1698, 15 juin 1669 - 20 décembre 1698; 803-822; 20 pages.